【裁判字號】    98,訴,766
【裁判日期】    981130
【裁判案由】    毒品危害防制條例
【裁判全文】
臺灣苗栗地方法院刑事判決               98年度訴字第766號
公  訴  人  臺灣苗栗地方法院檢察署檢察官
被      告  甲○○
上列被告因違反毒品危害防制條例案件，經檢察官提起公訴（98
年度毒偵字第1184號），被告於準備程序時就被訴事實為有罪之
陳述，經本院合議庭裁定由受命法官獨任改行簡式審判程序審理
，判決如下：
    主  文
甲○○施用第一級毒品，累犯，處有期徒刑伍月，如易科罰金，
以新臺幣壹仟元折算壹日。又施用第二級毒品，累犯，處有期徒
刑月，如易科罰金，以新臺幣壹仟元折算壹日。應執行有期徒
刑陸月，如易科罰金，以新臺幣壹仟元折算壹日。
    事  實
一、甲○○前曾因竊盜案件，經本院以95年度易字第601 號判決
    判處有期徒刑1 年確定，嗣經依中華民國96年罪犯減刑條例
    之規定減刑為有期徒刑6 月，並於96年7 月15日執行完畢。
    另曾因施用毒品案件，經本院裁定送觀察、勒戒後，因認無
    繼續施用毒品之傾向，於90年2 月9 日釋放出所，並由臺灣
    苗栗地方法院檢察署檢察官以90年度毒偵字第199 號為不起
    訴處分確定。惟前開觀察、勒戒並無法收其實效，甲○○於
    該觀察、勒戒執行完畢釋放後，5 年內再犯施用毒品案件，
    經本院以93年度訴字第67號判決各判處有期徒刑10月、8 月
    ，並定應執行刑為有期徒刑1 年5 月確定。詎甲○○不知警
    惕，復基於施用第一、二級毒品之犯意，於98年7 月6 日上
    午11時許，在停放於苗栗縣銅鑼鄉中興工業區○○○路168
    號旁道路之車牌號碼4206- TX號自用小客車內，先以將海洛
    因摻入香菸內方式，施用第一級毒品海洛因1 次後，復以甲
    基將安非他命置於玻璃吸食器內（未扣案）加熱而吸其煙霧
    之方式，施用第二級毒品甲基安非他命1 次。嗣於98年7 月
    8 日晚上6 時10分許，因臺中市警察局第六分局員警在臺中
    市○○路呂彥鋒住處查緝毒品案件時，甲○○適前往該處，
    乃於有偵查權限之臺中市警察局第六分局員警發覺前，主動
    向警方供述其施用毒品，並同意採集尿液送驗，經送驗結果
    ，其尿液確呈安非他命、甲基安非他命及嗎啡陽性反應，始
    悉上情，並進而接受裁判。
二、案經臺中市警察局第六分局報告臺灣臺中地方法院檢察署呈
    請臺灣高等法院臺中分院檢察署令轉臺灣苗栗地方法院檢察
    署檢察官偵查起訴偵辦。
    理  由
一、上開犯罪事實，業據被告甲○○於警詢、偵查、本院準備程
    序及審理時坦承不諱，且其經臺中市警察局第六分局員警採
    集尿液送驗結果，確呈現海洛因代謝物之嗎啡陽性反應及安
    非他命、甲基安非他命陽性反應，此有中山醫學大學附設醫
    院檢驗科藥物檢測中心98年7 月16日出具之尿液檢驗報告、
    臺中市警察局第六分局委託檢驗尿液編號與真實姓名對照表
    在卷可稽。是被告自白核與事實相符，其施用第一、二級毒
    品之犯行，洵堪認定。又被告前因施用毒品案件，經本院裁
    定送觀察、勒戒後，因認無繼續施用毒品之傾向，於90年2
    月9 日釋放出所，並由臺灣苗栗地方法院檢察署檢察官以90
    年度毒偵字第199 號為不起訴處分確定；復於前開觀察、勒
    戒執行完畢釋放後，5 年內再犯施用毒品案件，經本院以93
    年度訴字第67號判決各判處有期徒刑10月、8 月，並定應執
    行刑為有期徒刑1 年5 月確定等情，有卷附臺灣高等法院被
    告前案紀錄表可參，是被告於上開觀察勒戒執行完畢釋放後
    ，既曾於5 年內再犯毒品危害防制條例第10條之罪，並經判
    刑確定，本次被告復行觸犯毒品危害防制條例第10條之罪，
    自非屬毒品危害防制條例第20條第3 項所定「5 年後再犯」
    之情形，而應依法追訴處罰。綜此，本件事證已臻明確，被
    告施用第一、二級毒品犯行，應依法論科。
二、核被告甲○○所為，係犯毒品危害防制條例第10條第1 項之
    施用第一級毒品罪及同條例第10條第2 項之施用第二級毒品
    罪。其施用前後持有第一級毒品海洛因及第二級毒品甲基安
    非他命之低度行為，為其施用之高度行為吸收，均不另論罪
    。其所犯施用第一級毒品罪及第二級毒品罪間，犯意各別，
    行為互殊，罪名不同，應予分論併罰。又被告前因犯竊盜罪
    ，經本院以95年度易字第601 號判決判處有期徒刑1 年確定
    ，嗣經減刑為有期徒刑6 月，並於96年7 月15日執行完畢等
    情，有卷附臺灣苗栗地方法院檢察署刑案資料查註紀錄表及
    臺灣高等法院被告前案紀錄表各1 份在卷可稽，其受有期徒
    刑之執行完畢，於5 年內故意再犯本件有期徒刑以上之罪，
    為累犯，均應依刑法第47條第1 項之規定，各加重其刑。再
    被告於98年7 月8 日下午6 時10分許，遇警前往友人呂彥鋒
    住處查緝毒品案件之際，於有偵查權限之公務員發覺犯罪前
    ，向警方坦承施用毒品，並同意採集尿液送驗，接受裁判等
    情，有臺中市警察局第六分局刑事案件報告書、本院公務電
    話紀錄各1 份在卷可考，均依刑法第62條前段之規定，減輕
    其刑，並先加後減之。爰審酌被告歷經毒品戒斷之保安處分
    程序及徒刑之執行，仍意志不堅，再度施用毒品，無視於毒
    品對於自身健康之戕害及國家對於杜絕毒品犯罪之禁令，惟
    施用毒品本身係屬自戕行為，危害施用者身心健康，對社會
    治安影響非重，且其犯後坦承犯行，深表悔意，現有正當工
    作，此有工作識別證及被告勞保投保資料附卷可佐，並主動
    前往大千綜合醫院接受美沙冬替代療法，亦有大千綜合醫院
    診斷證明書在卷可參，顯見其有戒絕之心，態度良好，兼衡
    其犯罪動機、目的、生活狀況、智識程度暨檢察官具體求刑
    之範圍等一切情狀，各量處如主文所示之刑，並均諭知易科
    罰金之折算標準，暨定其應執行刑併諭知易科罰金之折算標
    準。
據上論斷，應依刑事訴訟法第273 條之1 第1 項、第299 條第1
項前段，毒品危害防制條例第10條第1 項、第2 項，刑法第11條
前段、第47條第1 項、第62條前段、第51條第5 款、第41條第1
項，判決如主文。
本案經檢察官黃俊鳴到庭執行職務。
中    華    民    國    98    年    11    月    30    日
                  刑事第三庭    法  官  林佩儒
以上正本證明與原本無異。
如不服本判決，應於判決送達後10日內向本院提出上訴狀（應敘
述具體理由並附繕本）。
上訴書狀如未敘述上訴理由，應於上訴期間屆滿後20日內補提理
由書狀於本院。
                                書記官  陳玲君
中    華    民    國    98    年    11    月    30    日
附記論罪之法條全文：
毒品危害防制條例第10條
施用第一級毒品者，處6月以上5年以下有期徒刑。
施用第二級毒品者，處3年以下有期徒刑。


司法院資訊處製作；財團法人民間司法改革基金會備份。
